---
title: "Dicas para a Hackathon"
author: "Diego Mazzotti"
date: "16/12/2019"
output: html_document
---

```{r setup, include=FALSE}
knitr::opts_chunk$set(echo = TRUE)
```

### A aula pode ser acessadas neste link: https://www.dropbox.com/s/plvnpitgjjbz9cl/MazzottiMachineLearning2019.pptx?dl=0


### Abaixo seguem alguns comandos úteis para o pré-processamento de dados para a Hackathon

**Atenção!** Não faça o download de todos os arquivos! Apenas aqueles que irá utilizar para o seu projeto. Estes arquivos são relativamente grandes e pode ser que demore um tempo para que sejam transferidos.

#### Dados de expressão predita - amígdala

```{r, eval=F, echo=T}

download.file("https://www.dropbox.com/s/ckb7hayv3517jmx/Amygdala_sem_imputacao_predicted_expression.txt?dl=1", destfile = "Amygdala_sem_imputacao_predicted_expression.txt")

exp_predita_amigdala <- read.table("Amygdala_sem_imputacao_predicted_expression.txt", header=T)

```

#### Dados de expressão predita - hipocampo

```{r, eval=F, echo=T}

download.file("https://www.dropbox.com/s/6chlfwx3sc93b29/Hippocampus_INPD_semimp_predicted_expression.txt?dl=1", destfile = "Hippocampus_INPD_semimp_predicted_expression.txt")

exp_predita_hipocampo <- read.table("Hippocampus_INPD_semimp_predicted_expression.txt", header=T)
```


#### Dados de  genotipagem

Para os dados de genotipagem, é necessário fazer o download dos arquivos de genotipagem no formato do software PLINK A pasta do Dropbox com os arquivos [pode ser encontrada neste link](https://www.dropbox.com/sh/r1dh3gambv6e5le/AAApxU9zDxzP6IKXP9OcsdXVa?dl=0). O software PLINK 1.9 já está disponível para todos os usuários no computador da Amazon. Os comandos para extrair todos ou um subset dos SNPs pode ser encontrado abaixo. Para usar o PLINK, é necessário acessar a aba "Terminal", próximo do Console. Você irá acessar o computador da Amazon e interagir usando um terminal do Linux.

É possível baixar a pasta completa no formato `.zip`, e transferir para a nuvem usando o botão **Upload**. Em seguida, é possível usar a função `unzip()` para dezipar os arquivos de genotipagem.

```{r, eval=F, echo=T}
# No R, fazer o download to arquivo
download.file("https://www.dropbox.com/s/bqru7yv82kjqh1k/genotipagem.zip?dl=1", destfile = "genotipagem.zip")

# Dezipar
unzip("genotipagem.zip")

# Removar arquivo original
file.remove("genotipagem.zip")
```

```{r, engine = 'bash', eval = FALSE, echo=T}

# No terminal, processar os arquivos

# O comando abaixo recodifica todos os SNPs para o formato aditivo (número cópias de cada alelo: 0, 1 ou 2)
plink --bfile INPD_QCed_curso --recode A --out INPD_QCed_curso_additive

#Caso tenha interesse em filtrar para uma liste pré-selecionada the SNPs, criar esta lista (um SNP por linha), salvar como SNPs.txt e rodar:
plink --bfile INPD_QCed_curso --recode A --extract SNPs.txt --out INPD_QCed_curso_additive_SNPs
```

Os resultados dos comandos anteriores gerarão novos arquivos em um formato que poderá ser importado pelo R para as análises de Machine Learning.

#### Dados de neuroimagem

```{r, eval=F, echo=T}
neuroimagem <- read.csv(url("https://www.dropbox.com/s/0yyb55wgyq9ewv3/mydata_Volumes_QC.csv?dl=1"), stringsAsFactors = F)
```

#### Dados clínicos

```{r, eval=F, echo=T}
clinicos <- read.csv(url("https://www.dropbox.com/s/pntmd2s20yswh4g/Banco_Curso_ML_171219.txt?dl=1"), sep="")
```
